【裁判字號】    95,訴,535
【裁判日期】    950627
【裁判案由】    毒品危害防制條例
【裁判全文】
臺灣臺中地方法院刑事判決               95年度訴字第535號
公  訴  人  臺灣臺中地方法院檢察署檢察官
被      告  乙○○
                    （現另案於臺灣雲林第二監獄執行中）
上列被告因違反毒品危害防制條例案件，經檢察官提起公訴（九
十五年度毒偵字第四三五號），及臺灣彰化地方法院檢察署移送
併辦（九十四年度毒偵字第三四五八、四○五三、四七三三、五
四四九號，九十五年度毒偵字第九二三、一一一九、一八八○號
），被告於準備程序中就被訴事實為有罪之陳述，經告以簡式審
判之旨，並聽取意見後，本院合議庭裁定由受命法官獨任進行簡
式審判程序，判決如下：
    主    文
乙○○連續施用第一級毒品，累犯，處有期徒刑壹年伍月，第一
級毒品海洛因共伍包（其中包合計淨重零點肆壹公克，空包裝
重零點伍公克；壹包淨重零點零伍公克，空包裝重零點貳柒公克
；壹包淨重零點伍玖公克，空包裝重零點貳伍公克）及含有第一
級毒品海洛因之殘渣袋共個，均沒收銷燬之，削尖鏟管壹支沒
收；又連續施用第二級毒品，累犯，處有期徒刑壹年，第二級毒
品甲基安非他命共柒包（毛重分別為壹點柒公克、零點陸公克、
零點陸公克、零點伍公克、零點柒公克、零點壹公克、零點零伍
公克）均沒收銷燬之，玻璃吸食器共陸支及紅色小包包壹個均沒
收。應執行有期徒刑貳年月，第一級毒品海洛因共伍包（其中
包合計淨重零點肆壹公克，空包裝重零點伍公克；壹包淨重零
點零伍公克，空包裝重零點貳柒公克；壹包淨重零點伍玖公克，
空包裝重零點貳伍公克）、含有第一級毒品海洛因之殘渣袋共
個及第二級毒品甲基安非他命共柒包（毛重分別為壹點柒公克、
零點陸公克、零點陸公克、零點伍公克、零點柒公克、零點壹公
克、零點零伍公克）均沒收銷燬之，削尖鏟管壹支、玻璃吸食器
共陸支及紅色小包包壹個，均沒收。
    犯罪事實
一、乙○○前於民國八十四年間因違反肅清煙毒條例、麻醉藥品
    管理條例等案件，經臺灣彰化地方法院於八十五年三月五日
    以八十五年度訴字第十三號分別判處有期徒刑三年、四月，
    定應執行刑為有期徒刑三年二月，經提起上訴後，由臺灣高
    等法院臺中分院於八十五年七月三十日以八十五年度上訴字
    第八九○號駁回上訴而確定；又於八十五年間因違反肅清煙
    毒條例、麻醉藥品管理條例、贓物等案件，經臺灣彰化地方
    法院八十六年一月三十日以八十六年度訴字第五七號分別判
    處有期徒刑三年三月、六月、四月，定應執行刑為有期徒刑
    三年八月，於八十六年三月八日確定；以上二案接續執行，
    於八十八年十一月十七日假釋付保護管束，保護管束期間原
    至九十二年七月十九日期滿，惟乙○○於保護管束期間，再
    於八十九年間因施用毒品案件，經臺灣彰化地方法院以八十
    九年度毒聲字第二八一五號裁定送觀察、勒戒後，經臺灣彰
    化看守所附設勒戒處所評定有繼續施用之傾向，由臺灣彰化
    地方法院以八十九年度毒聲字第三二八一號裁定送強制戒治
    ，嗣於強制戒治期間屆滿三個月後，其成績經評定為合格，
    無繼續戒治之必要，而由臺灣彰化地方法院檢察署檢察官聲
    請，經臺灣彰化地方法院以八十九年度毒聲字第五五○五號
    裁定停止戒治，所餘戒治期間付保護管束，並於八十九年十
    二月十一日停止強制戒治釋放，迄至九十年七月三日保護管
    束屆滿而執行完畢；並因而遭撤銷前開假釋，應執行殘刑三
    年八月二日，嗣於九十三年五月三十一日縮刑期滿執行完畢
    。
二、乙○○猶不知戒改，自九十年七月三日強制戒治執行完畢釋
    放後之五年內，基於施用第一級毒品海洛因之概括犯意，自
    九十四年六月二十一日下午五、六時許起至九十五年六月三
    日晚間十時三十分許止（起訴書誤載為自臺灣彰化地方法院
    九十四年度訴字第七二二號宣判後某日起至九十四年十月二
    十七日下午六時許止），在彰化縣社頭鄉清水村美德巷二六
    號住處、彰化縣社頭鄉○○村○○路七三號及臺中市火車站
    、加油站的公共廁所內，以將第一級毒品海洛因羼入香菸，
    再點火施用之方式，施用第一級毒品海洛因多次，約每五至
    七日施用一次；另基於施用第二級毒品甲基安非他命之概括
    犯意，自九十四年六月二十一日下午五、六時許起至九十五
    年六月三日晚間十一時三十分許止（起訴書誤載為自臺灣彰
    化地方法院九十四年度訴字第七二二號宣判後某日起至九十
    四年十月二十五日上午八時許止），分別在上開處所，以將
    第二級毒品甲基安非他命置於玻璃球管內，以火燒烤，使其
    產生霧化氣體，再施用其煙霧之方式，施用第二級毒品甲基
    安非他命多次，約每五至七日施用一次。嗣分別於(1)九十四
    年六月二十一日晚間十一時五十五分許，在彰化縣社頭鄉清
    水村美德巷二六號前，經警發現乙○○行跡可疑上前盤查，
    徵得乙○○同意對其停於上址前之車牌號碼QI-0107號自用
    小客車進行搜索，而於該車駕駛座下，查扣其所有之第一級
    毒品海洛因三包（合計淨重零點四一公克，空包裝重零點五
    公克）、第二級毒品甲基安非他命四包（毛重分別為一點七
    公克、零點六公克、零點六公克、零點五公克）及供其施用
    第二級毒品之玻璃吸食器一支，且經其同意採集尿液送檢，
    結果呈甲基安非他命陽性反應；(2)九十四年八月六日下午四
    時四十分許，經警在彰化縣田中鎮○○路○段一○○巷二九
    八弄二十號進行搜索，當場在該處後門口輪胎下扣得乙○○
    所有之含有第一級毒品海洛因之殘渣袋二個，及供其施用第
    二級毒品之玻璃吸食器一支、紅色小包包一個，並採集其尿
    液送檢，結果呈甲基安非他命陽性反應；(3)九十四年九月八
    日晚間十時五十分許，在彰化縣北斗鎮○○路之統一超商前
    ，因行跡可疑遭警盤查，在其所駕駛之車牌號碼ZZ-8027 號
    自用小客車之駕駛座前，查獲乙○○所有之第二級毒品甲基
    安非他命一包（毛重零點七公克）及玻璃吸食器一支，並經
    乙○○同意採集其尿液送檢，結果呈甲基安非他命陽性反應
    ；(4)九十四年九月二十三日下午三時四十分許，乙○○在彰
    化縣社頭鄉美德巷二六號，同意警方採集其尿液送檢，結果
    呈甲基安非他命陽性反應而查獲；(5)九十四年十月二十七日
    晚間十時許，乙○○駕駛車牌號碼1855-FZ號自用小客車，
    違規停在臺中市○區○○路與進德街口，因行跡可疑而遭警
    盤查，查扣其所有之第一級毒品海洛因一包（淨重零點零五
    公克，空包裝重零點二七公克），並經乙○○同意採集其尿
    液送檢，結果呈可待因、嗎啡、安非他命、甲基安非他命陽
    性反應而查獲；(6)九十五年二月二十日晚間十一時許，在彰
    化縣社頭鄉○○路○段五八八號前遭警盤查，在乙○○所駕
    駛之車牌號碼0112-LE號自用小客車方向盤下置物盒內，扣
    得其所有之第一級毒品海洛因一包（淨重零點五九公克，空
    包裝重零點二五公克）、第二級毒品甲基安非他命一包（毛
    重零點一公克）及供其施用第二級毒品之玻璃吸食器一支，
    且經其同意採集尿液送檢，結果呈可待因、嗎啡、安非他命
    、甲基安非他命陽性反應；(7)九十五年三月八日凌晨一時五
    十分許，在彰化縣社頭鄉○○路十二號前，因行跡可疑遭警
    盤查，於其身上扣得其所有供施用第二級毒品之玻璃吸食器
    一支，並徵得其同意採集尿液送檢，結果呈可待因、嗎啡、
    安非他命、甲基安非他命之陽性反應而查獲；(8)九十五年四
    月二十八日中午十二時三十分許，經警持搜索票至彰化縣社
    頭鄉清水村美德巷二六號進行搜索，在房間內扣得乙○○所
    有供施用第一級毒品之含有第一級毒品海洛因之殘渣袋一個
    、削尖鏟管一支，供施用第二級毒品之第二級毒品甲基安非
    他命一包（毛重零點零五公克）、玻璃吸食器一支，並採集
    其尿液送檢，結果呈可待因、嗎啡、安非他命、甲基安非他
    命陽性反應；(9)嗣乙○○於九十五年六月五日因另案入監服
    刑，經臺灣彰化看守所對其採尿，結果呈鴉片類、甲基安非
    他命類反應。
三、案經臺中市警察局第二分局移送臺灣臺中地方法院檢察署檢
    察官偵查起訴，及彰化縣警察局田中分局報請及移送、彰化
    縣警察局北斗分局報請臺灣彰化地方法院檢察署檢察官聲請
    併辦。
    理    由
一、訊據被告乙○○對其於前揭時、地施用第一級毒品海洛因、
    第二級毒品甲基安非他命之事實坦承不諱，並有第一級毒品
    海洛因共五包、含有第一級毒品海洛因之殘渣袋共三個、第
    二級毒品甲基安非他命共七包（毛重分別為一點七公克、零
    點六公克、零點六公克、零點五公克、零點七公克、零點一
    公克、零點零五公克）、削尖鏟管一支、玻璃吸食器共六支
    及紅色小包包一個扣案可證，而扣案之海洛因共五包經送法
    務部調查局鑑定結果，均含有第一級毒品海洛因成分，其中
    三包合計淨重零點四一公克，空包裝重零點五公克，其中一
    包淨重零點零五公克，空包裝重零點二七公克，其中一包淨
    重零點五九公克，空包裝重零點二五公克等情，有該局九十
    四年八月二十四日調科壹字第一四○○一一九○六號、九十
    五年一月三日調科壹字第一二○○一七一一九號、九十五年
    四月十四日調科壹字第一四○○一二七六九號鑑定通知書各
    一份在卷可稽，且被告於犯罪事實欄所示(1)至(4)次為警查獲
    時所採尿液送彰化縣衛生局檢驗結果，均呈甲基安非他命陽
    性反應，於犯罪事實欄所示(5)為警查獲時，所採尿液送中山
    醫學大學附設醫院檢驗結果，結果呈可待因、嗎啡、安非他
    命、甲基安非他命陽性反應，而於犯罪事實欄所示(6)至(8)次
    為警查獲時，所採尿液送詮昕科技股份有限公司檢驗結果，
    均驗有可待因、嗎啡、安非他命、甲基安非他命陽性反應，
    於犯罪事實欄所示(9)經臺灣彰化看守所採尿時，所採尿液送
    詮昕科技股份有限公司檢驗結果，驗有鴉片類、安非他命類
    陽性反應等情，有彰化縣衛生局煙毒尿液檢驗成績書四紙、
    中山醫學大學附設醫院藥物濫用檢測中心出具之檢驗報告一
    紙、詮昕科技股份有限公司出具之濫用藥物尿液檢驗報告四
    紙存卷足憑，而海洛因施用入人體後水解還原成嗎啡，再循
    嗎啡之代謝方式排出體外，已據行政院衛生署藥物食品檢驗
    局（八一）藥檢壹字第○○六四三一號函說明綦詳。又被告
    前曾於八十九年間因施用毒品案件，經臺灣彰化地方法院以
    八十九年度毒聲字第二八一五號裁定送觀察、勒戒後，經臺
    灣彰化看守所附設勒戒處所評定有繼續施用之傾向，由臺灣
    彰化地方法院以八十九年度毒聲字第三二八一號裁定送強制
    戒治，嗣於強制戒治期間屆滿三個月後，其成績經評定為合
    格，無繼續戒治之必要，而由臺灣彰化地方法院檢察署檢察
    官聲請，由臺灣彰化地方法院以八十九年度毒聲字第五五○
    五號裁定停止戒治，所餘戒治期間付保護管束，並於八十九
    年十二月十一日停止強制戒治釋放，迄至九十年七月三日保
    護管束屆滿而執行完畢之事實，有臺灣高等法院被告前案紀
    錄表及臺灣臺中地方法院檢察署刑案資料查註紀錄表各一份
    存卷可參。綜上，被告自白與事實相符，其於前案強制戒治
    執行完畢釋放後五年內再犯本案施用第一級毒品海洛因、第
    二級毒品甲基安非他命之事證明確，犯行洵堪認定。
二、核被告所為，係犯毒品危害防制條例第十條第一項之施用第
    一級毒品罪及同條第二項之施用第二級毒品罪。被告施用毒
    品前之持有毒品行為，本應以持有論，惟持有後進而施用，
    其持有之低度行為應被施用之高度行為所吸收，故不再另論
    其持有毒品罪。被告所為前開多次施用第一級毒品海洛因、
    第二級毒品甲基安非他命之行為，時間緊接，所犯構成要件
    相同，各顯係基於概括之犯意為之，均為連續犯，爰依刑法
    第五十六條之規定，均論以一罪，並皆加重其刑。公訴意旨
    就被告自九十四年十月二十七日下午六時許起至九十五年六
    月三日晚間十時三十分許止之施用第一級毒品海洛因，及自
    九十四年十月二十五日上午八時許起至九十五年六月三日晚
    間十一時三十分止之施用第二級毒品甲基安非他命之犯行，
    雖未起訴，惟本院認此部分與檢察官起訴經判決有罪部分有
    連續犯之裁判上一罪關係存在，且經檢察官請求併案審理，
    依審判不可分原則，本院自得加以審理。被告所犯連續施用
    第一級毒品、第二級毒品罪間，其行為互殊，犯意各別，應
    予分論併罰。又被告前曾於八十四年間因違反肅清煙毒條例
    、麻醉藥品管理條例等案件，經臺灣彰化地方法院於八十五
    年三月五日以八十五年度訴字第十三號分別判處有期徒刑三
    年、四月，定應執行刑為有期徒刑三年二月，經提起上訴後
    ，由臺灣高等法院臺中分院於八十五年七月三十日以八十五
    年度上訴字第八九○號駁回上訴而確定；又於八十五年間因
    違反肅清煙毒條例、麻醉藥品管理條例、贓物等案件，經臺
    灣彰化地方法院八十六年一月三十日以八十六年度訴字第五
    七號分別判處有期徒刑三年三月、六月、四月，定應執行刑
    為有期徒刑三年八月，於八十六年三月八日確定；以上二案
    接續執行，於八十八年十一月十七日假釋付保護管束，保護
    管束期間原至九十二年七月十九日期滿，惟被告於保護管束
    期間，再於八十九年間因犯施用毒品案件，因而遭撤銷前開
    假釋，應執行殘刑三年八月二日，嗣於九十三年五月三十一
    日縮刑期滿執行完畢之事實，有臺灣高等法院被告前案紀錄
    表及臺灣臺中地方法院檢察署刑案資料查註紀錄表各一份在
    卷可參，其受有期徒刑之執行完畢後，五年以內再犯本件有
    期徒刑以上之罪，為累犯，應依刑法第四十七條之規定，均
    遞加重其刑。爰審酌被告施用第一級、第二級毒品，經強制
    戒治後，仍不知戒惕，猶一再施用第一級、第二級毒品，無
    視於毒品對於自身健康之戕害及國家對於杜絕毒品犯罪之禁
    令，不知戒除惡習，惡性非輕，然念及坦承犯行，態度良好
    ，其施用毒品海洛因、甲基安非他命並無危害他人及施用之
    次數等一切情狀，各量處如主文所示之刑，並定其應執行刑
    ，以資懲儆。扣案之第一級毒品海洛因共五包（其中三包合
    計淨重零點四一公克，空包裝重零點五公克；一包淨重零點
    零五公克，空包裝重零點二七公克；一包淨重零點五九公克
    ，空包裝重零點二五公克）、含有第一級毒品海洛因之殘渣
    袋共三個、第二級毒品甲基安非他命共七包（毛重分別為一
    點七公克、零點六公克、零點六公克、零點五公克、零點七
    公克、零點一公克、零點零五公克），均為毒品，應依毒品
    危害防制條例第十八條第一項前段之規定，予以宣告沒收銷
    燬之；削尖鏟管一支，為被告所有供其施用第一級毒品犯罪
    所用之物，玻璃吸食器共六支、紅色小包包一個，為被告所
    有供施用第二級毒品犯罪所用之物，業據被告供陳在卷，爰
    均依刑法第三十八條第一項第二款規定宣告沒收之。
據上論斷，應依刑事訴訟法第二百七十三條之一第一項、第二百
九十九條第一項前段，毒品危害防制條例第十條第一項、第二項
、第十八條第一項前段，刑法第十一條、第五十六條、第四十七
條、第五十一條第五款、第三十八條第一項第二款，判決如主文
。
本案經檢察官甲○○到庭執行職務
中    華    民    國     95     年    6    月    27   日
                刑事第十五庭    法  官  周瑞芬
上正本證明與原本無異。
如不服本判決，應於送達後十日內向本院提出上訴狀（須附繕本
），上訴於臺灣高等法院臺中分院。
中    華    民    國     95     年    6    月    27   日
                                書記官  何俞瑩
附錄本判決論罪科刑法條
毒品危害防制條例第十條：
  施用第一級毒品者，處六月以上五年以下有期徒刑。
  施用第二級毒品者，處三年以下有期徒刑。


司法院資訊處製作；財團法人民間司法改革基金會備份。
